【裁判字號】    99,審訴,149
【裁判日期】    990226
【裁判案由】    毒品危害防制條例
【裁判全文】
臺灣桃園地方法院刑事判決             99年度審訴字第149號
公  訴  人  臺灣桃園地方法院檢察署檢察官
被      告  甲○○
上列被告因違反毒品危害防制條例案件，經檢察官提起公訴（98
年度毒偵字第5316號），嗣於本院準備程序進行中，被告就被訴
事實為有罪之陳述，經本院告知簡式審判程序意旨，並聽取當事
人之意見後，本院合議庭裁定由受命法官獨任依簡式審判程序審
理，並判決如下：
    主  文
甲○○施用第一級毒品，累犯，處有期徒刑捌月；又施用第二級
毒品，累犯，處有期徒刑肆月，扣案之吸食器壹組、分裝袋個
均沒收。應執行有期徒刑拾壹月，扣案之吸食器壹組、分裝袋
個均沒收。
    事  實
一、甲○○前(一)於民國86年間因違反麻醉藥品管理條例案件，經
    臺灣高等法院以88年度上訴緝字第6 號判決判處有期徒刑5
    年8 月，上訴後，經最高法院以89年度台上字第3177號判決
    駁回上訴而確定；(二)又於88年間因連續竊盜及收受贓物案件
    ，經本院以89年度易字第974 號判決各判處有期徒刑8 月、
    4 月，應執行有期徒刑10月確定；(三)再於94年間因連續施用
    第一、二級毒品案件，經臺灣新竹地方法院以94年度訴字第
    771 號判決各判處有期徒刑1 年2 月、10月，應執行有期徒
    刑2 年確定。上開(一)、(二)3 罪刑經本院以89年度聲字第2953
    號裁定定應執行刑為有期徒刑6 月6 月確定，於93年4 月8
    日假釋併付保護管束出監，嗣遭撤銷假釋，原餘殘刑有期徒
    刑2 年6 月7 日。惟因中華民國九十六年罪犯減刑條例施行
    ，上開(二)及(三)之4 罪刑經臺灣新竹地方法院以96年度聲減字
    第1068號裁定各減刑2 分之1 ，並就(二)減刑後之2 罪刑與(一)
    不得減刑之罪刑更定應執行刑為有期徒刑6 年及就(三)減刑後
    之2 罪刑更定應執行刑為有期徒刑1 年確定後，上開殘刑僅
    餘有期徒刑2 年7 日，並與上開(三)減刑後更定之應執行刑有
    期徒刑1 年接續執行，於98年1 月20日執行完畢（於本案構
    成累犯）。另於89年間因施用第二級毒品案件，經本院以89
    年度毒聲字第116 號裁定送觀察、勒戒後，因認有繼續施用
    毒品傾向，經本院以89年度毒聲字第674 號裁定令入戒治處
    所施以強制戒治，嗣經本院以89年度毒聲字第3846號裁定停
    止戒治併付保護管束出所，於90年1 月26日保護管束期滿停
    止戒治未經撤銷，強制戒治視為執行完畢，並經臺灣桃園地
    方法院檢察署檢察官以90年度戒偵字第229 號為不起訴處分
    確定（被告於86年間所違犯肅清煙毒條例案件施用毒品罪部
    分，亦為上開觀察、勒戒及戒治處遇效力所及，該案件嗣經
    臺灣高等法院以88年度上訴緝字第6 號判決免刑確定）；又
    於前開強制戒治執行完畢後5 年內之94年間，因連續施用第
    一、二級毒品案件，經臺灣新竹地方法院以94年度訴字第77
    1 號判決各判處有期徒刑1 年2 月、10月，應執行有期徒刑
    2 年確定。詎仍不知悔改，復基於施用第一級毒品海洛因及
    第二級毒品甲基安非他命之犯意，於98年10月28日凌晨1、2
    時許，在其友人徐新曉位於桃園縣蘆竹鄉○○街○ 段55號住
    處2 樓內，分別以抽香煙方式施用海洛因及以吸食器燒烤方
    式施用甲基安非他命各1 次。嗣於98年10月28日上午8 時5
    分許，在上址為警持搜索票搜索查獲，並扣得其所有供（非
    專供）施用甲基安非他命所用之吸食器1 組、分裝袋3 個。
二、案經桃園縣政府警察局蘆竹分局報告臺灣桃園地方法院檢察
    署檢察官偵查起訴。
    理  由
一、本案被告甲○○所犯之罪，並非法定刑為死刑、無期徒刑或
    最輕本刑3 年以上有期徒刑之罪，亦非高等法院管轄第一審
    之案件，而被告於準備程序中就被訴事實已為有罪之陳述，
    經本院告知簡式審判程序之旨，並聽取當事人之意見後，本
    院合議庭乃依刑事訴訟法第273 條之1 第1 項規定，裁定由
    受命法官獨任進行簡式審判程序，合先敘明。
二、上揭事實，業據被告甲○○於偵查及本院審理時坦承不諱，
    而被告為警查獲後所採集之尿液檢體，經送請台灣檢驗科技
    股份有限公司以酵素免疫分析法初步檢驗，再佐以氣相層析
    質譜儀分析法確認檢驗結果均呈鴉片類及安非他命類陽性反
    應，此有桃園縣政府警察局蘆竹分局被採尿液人姓名編號對
    照表及上開公司出具之濫用藥物檢驗報告各1 紙附卷可稽，
    此外，復有被告所有供（非專供）施用甲基安非他命所用之
    吸食器1 組、分裝袋3 個扣案可佐，足認被告上開任意性之
    自白與事實相符，堪以採信。又按毒品危害防制條例於92年
    7 月9 日修正公布，自93年1 月9 日施行，而依修正後之規
    定，僅限於「初犯」及「5 年後再犯」2 種情形，始應先經
    觀察、勒戒或強制戒治程序。倘被告於5 年內已再犯，經依
    法追訴處罰，縱其第3 次（或第3 次以上）再度施用毒品之
    時間，在初犯經觀察、勒戒或強制戒治執行完畢釋後放5 年
    以後，已不合於「5 年後再犯」之規定，且因已於「5 年內
    再犯」，顯見其再犯率甚高，原實施觀察、勒戒或強制戒治
    ，已無法收其實效，即應依該條例第10條規定處罰；又所謂
    5 年戒斷期間之計算，係指相鄰之前後2 次施用毒品時間之
    間隔而言，非可飛躍自初次起算其5 年期間（最高法院95年
    度第7 次、97年度第5 次刑事庭會議決議及最高法院95年度
    台非字第65號判決參照）。經查，本件被告於前案強制戒治
    執行完畢（90年1 月26日）後5 年內之94年間，即再因連續
    施用第一、二級毒品案件，經臺灣新竹地方法院以94年度訴
    字第771 號判決各判處有期徒刑1 年2 月、10月，應執行有
    期徒刑2 年確定，此有臺灣高等法院被告前案紀錄表1 份在
    卷足憑，是本件被告施用第一、二級毒品犯行雖已於前案強
    制戒治執行完畢後5 年後，惟因其已於5 年內再犯，依上開
    說明，仍應追訴處罰。綜上，本件事證明確，被告犯行堪以
    認定，應依法論科。
三、核被告甲○○所為，係犯毒品危害防制條例第10條第1 項之
    施用第一級毒品罪及同條第2 項之施用第二級毒品罪。被告
    施用第一、二級毒品前持有第一、二級毒品之低度行為，應
    為其施用之高度行為所吸收，均不另論罪。被告上開所犯之
    2 罪間，犯意各別，行為互殊，應分論併罰。又被告有事實
    欄一所載之犯罪科刑及執行情形，有臺灣高等法院被告前案
    紀錄表1 份可按，其於徒刑執行完畢後5 年內故意再犯本件
    有期徒刑以上之2 罪，皆為累犯，均應依刑法第47條第1 項
    之規定加重其刑。爰審酌被告犯後坦承犯行而態度良好、施
    用毒品係戕害自身健康，對他人並不生重大危害等一切情狀
    ，分別量處如主文所示之刑，並定其應執行之刑。至扣案之
    吸食器1 組、分裝袋3 個，係被告所用供（非專供）施用甲
    基安非他命所用之物，業據被告供承在卷，均應依刑法第38
    條第1 項第2 款宣告沒收之。
據上論斷，應依刑事訴訟法第273 條之1 第1 項、第299 條第1
項前段，毒品危害防制條例第10條第1 項、第2 項，刑法第11條
前段、第47條第1 項、第38條第1 項第2 款、第51條第5 款，判
決如主文。
本案經檢察官黃怡菁到庭執行職務。
中    華    民    國    99    年     2    月    26    日
                        刑事庭  法  官  鍾雅蘭
以上正本證明與原本無異。
如不服本判決，應於判決送達後10日內向本院提出上訴狀（應附
繕本），其未敘述上訴理由者，應於上訴期間屆滿後20日內補提
理由書狀於本院，上訴於臺灣高等法院。
                                書記官  黃子祝
中    華    民    國    99    年     2    月    26    日
附錄本案論罪科刑依據之法條：
毒品危害防制條例第10條
施用第一級毒品者，處6 月以上5 年以下有期徒刑。
施用第二級毒品者，處3 年以下有期徒刑。

司法院資訊處製作；財團法人民間司法改革基金會備份。
